【裁判字號】    98,裁,2578
【裁判日期】    981022
【裁判案由】    確認行政處分無效
【裁判全文】
最  高  行  政  法  院  裁  定
                                      98年度裁字第2578號
聲  請  人  樺錦有限公司
代  表  人  甲○○
上列聲請人因與相對人財政部高雄關稅局間確認行政處分無效事
件，對於中華民國98年3月19日本院98年度裁字第724號裁定，聲
請再審，本院裁定如下：
    主  文
再審之聲請駁回。
再審訴訟費用由聲請人負擔。
    理  由
一、按對於終審法院之裁定有所不服，除合於法定再審原因得聲
    請再審外，不容以其他之方法聲明不服，故不服終審法院之
    裁定而未以聲請再審之程序為之者，仍應視其為再審之聲請
    ，而依聲請再審程序審理裁判。本件聲請人提出再審起訴狀
    對於本院確定裁定聲明不服，依上說明，仍應視其為再審之
    聲請，而依聲請再審程序審理裁判。次按對於確定裁定聲請
    再審，應依行政訴訟法第283條準用同法第277條第1項第4款
    之規定表明再審理由，此為必須具備之程式。所謂表明再審
    理由，必須指明確定裁定有如何合於行政訴訟法第273條所
    定再審事由之具體情事，始為相當。倘僅泛言有再審事由而
    無具體情事者，仍難謂已合法表明再審理由，所為再審之聲
    請，即屬不合法。
二、本件聲請人主張本院98年度裁字第724號裁定（下稱原確定
    裁定）有行政訴訟法第273條第1項第1款、第2款及第3款所
    定之再審事由，對之聲請再審，其聲請意旨略謂：原審判決
    所據財政部台財關字第0910073272號令，將原歸屬稅則第19
    0.190.99號之貨物，改歸列稅則第1901.90.91號，限制人民
    自由進口之權利，牴觸憲法第22條人民之自由及權利暨憲法
    第23條之法律保留原則，原審判決適用法規顯有錯誤，且有
    判決理由矛盾、理由不備及判決不適用法規或適用法規不當
    之違法，又原審判決認上開財政部令為有效而駁回聲請人之
    訴，其與相對人主張上開財政部令為無效，互為矛盾，亦有
    判決理由與主文顯有矛盾之違法等語。惟核其再審理由所陳
    各節，無非重述其在前訴訟程序就實體爭議事項所為之主張
    ，並指摘高雄高等行政法院95年度訴字第477號判決及本院
    96年度裁字第3626號裁定有適用法規顯有錯誤、理由矛盾、
    理由不備、不適用法規、適用法規不當，及判決理由與主文
    顯有矛盾之違法，而對於本件所聲請再審之原確定裁定以其
    再審聲請為不合法予以駁回，究有如何合於法定再審事由，
    並未具體指及，顯未合法表明再審理由，揆諸首揭規定及說
    明，其再審之聲請，於法不合，應予駁回。又當事人就同一
    事件對於本院所為歷次之裁判聲請再審，必須其對最近一次
    裁判之再審有理由，本院始得進而審究其前此歷次裁判有無
    再審理由，依上開所述，聲請人本件再審之聲請既不合法，
    從而其關於本院前此裁判部分之指摘，本院即毋須審究，併
    予指明。
三、據上論結，本件聲請為不合法。依行政訴訟法第283條、第
    278條第1項、第104條、民事訴訟法第95條、第78條，裁定
    如主文。
中    華    民    國    98    年    10    月    22    日
                    最高行政法院第四庭
                        審判長法官  劉  鑫  楨
                              法官  廖  宏  明
                              法官  劉  介  中
                              法官  曹  瑞  卿
                              法官  陳  鴻  斌
以  上  正  本  證  明  與  原  本  無  異
中    華    民    國    98    年    10    月    23   日
                              書記官  吳  玫  瑩


司法院資訊處製作；財團法人民間司法改革基金會備份。
